dictionaries/isv_cyr_hunspell_dict.aff
FLAG long
SFX CK Y 71
SFX CK ти л .
SFX CK ти ла .
SFX CK ти ло .
SFX CK ти ли .
SFX CK ти у .
SFX CK гти жем .
SFX CK гти жеш .
SFX CK гти же .
SFX CK гти жемо .
SFX CK гти жете .
SFX CK ти ут .
SFX CK гти жех .
SFX CK гти жеше .
SFX CK гти жехмо .
SFX CK гти жесте .
SFX CK гти жеху .
SFX CK гти жи .
SFX CK гти жимо .
SFX CK гти жите .
SFX CK ти учи .
SFX CK ти учего .
SFX CK ти учему .
SFX CK ти учим .
SFX CK ти учем .
SFX CK ти учих .
SFX CK ти учими .
SFX CK ти уча .
SFX CK ти учу .
SFX CK ти учеј .
SFX CK ти учеју .
SFX CK ти уче .
SFX CK гти жемы .
SFX CK гти жемого .
SFX CK гти жемому .
SFX CK гти жемым .
SFX CK гти жемом .
SFX CK гти жемо .
SFX CK гти жема .
SFX CK гти жему .
SFX CK гти жемој .
SFX CK гти жемоју .
SFX CK гти жеми .
SFX CK гти жеме .
SFX CK гти жемых .
SFX CK гти жемым .
SFX CK гти жемыми .
SFX CK ти ши .
SFX CK ти ша .
SFX CK ти ше .
SFX CK гти жены .
SFX CK гти женого .
SFX CK гти женому .
SFX CK гти женым .
SFX CK гти женом .
SFX CK гти жени .
SFX CK гти жене .
SFX CK гти женых .
SFX CK гти жеными .
SFX CK гти жена .
SFX CK гти жену .
SFX CK гти женој .
SFX CK гти женоју .
SFX CK гти жено .
SFX CK гти женје/xPxE .
SFX CK гти женја/xPxE .
SFX CK гти женју/xPxE .
SFX CK гти женјем/xPxE .
SFX CK гти жениј/xPxE .
SFX CK гти женјам/xPxE .
SFX CK гти женјами/xPxE .
SFX CK гти женјах/xPxE .

SFX CL Y 6
SFX CL 0 0/xPxE .
SFX CL 0 о/xPxBxO .
SFX CL ес са/xPxE .
SFX CL ес су/xPxE .
SFX CL ес сом/xPxE .
SFX CL ес се/xPxE .

SFX CM Y 12
SFX CM 0 е .
SFX CM 0 а .
SFX CM 0 его .
SFX CM 0 у .
SFX CM 0 еј .
SFX CM 0 ем .
SFX CM 0 ему .
SFX CM 0 им .
SFX CM 0 еју .
SFX CM 0 и .
SFX CM 0 их .
SFX CM 0 ими .

SFX CN Y 62
SFX CN ти л .
SFX CN ти ла .
SFX CN ти ло .
SFX CN ти ли .
SFX CN лєти елју .
SFX CN лєти елјем .
SFX CN лєти елјеш .
SFX CN лєти елје .
SFX CN лєти елјемо .
SFX CN лєти елјете .
SFX CN лєти елјут .
SFX CN ти х .
SFX CN ти ше .
SFX CN ти хмо .
SFX CN ти сте .
SFX CN ти ху .
SFX CN лєти елј .
SFX CN лєти елјмо .
SFX CN лєти елјте .
SFX CN лєти елјучи .
SFX CN лєти елјучего .
SFX CN лєти елјучему .
SFX CN лєти елјучим .
SFX CN лєти елјучем .
SFX CN лєти елјучих .
SFX CN лєти елјучими .
SFX CN лєти елјуча .
SFX CN лєти елјучу .
SFX CN лєти елјучеј .
SFX CN лєти елјучеју .
SFX CN лєти елјуче .
SFX CN лєти елјемы .
SFX CN лєти елјемого .
SFX CN лєти елјемому .
SFX CN лєти елјемым .
SFX CN лєти елјемом .
SFX CN лєти елјемо .
SFX CN лєти елјема .
SFX CN лєти елјему .
SFX CN лєти елјемој .
SFX CN лєти елјемоју .
SFX CN лєти елјеми .
SFX CN лєти елјеме .
SFX CN лєти елјемых .
SFX CN лєти елјемым .
SFX CN лєти елјемыми .
SFX CN ти вши .
SFX CN ти вшего .
SFX CN ти вшему .
SFX CN ти вшим .
SFX CN ти вшем .
SFX CN ти вших .
SFX CN ти вшими .
SFX CN ти вша .
SFX CN ти вшу .
SFX CN ти вшеј .
SFX CN ти вшеју .
SFX CN ти вше .
SFX CN и ы .
SFX CN и а .
SFX CN и о .
SFX CN и је .

SFX CO Y 11
SFX CO 0 0/xPxE .
SFX CO а е/xPxBxO .
SFX CO а е/xPxE .
SFX CO а у/xPxE .
SFX CO ја еј/xPxE .
SFX CO а и/xPxE .
SFX CO 0 х/xPxE .
SFX CO 0 м/xPxE .
SFX CO а еју/xPxE .
SFX CO 0 ми/xPxE .
SFX CO а о/xPxE .

SFX CP Y 11
SFX CP 0 0/xPxE .
SFX CP а о/xPxBxO .
SFX CP а ы/xPxE .
SFX CP а у/xPxE .
SFX CP ла ол/xPxE .
SFX CP а є/xPxE .
SFX CP 0 х/xPxE .
SFX CP 0 м/xPxE .
SFX CP а оју/xPxE .
SFX CP 0 ми/xPxE .
SFX CP а о/xPxE .

SFX CQ Y 53
SFX CQ ети л .
SFX CQ ети ла .
SFX CQ ети ло .
SFX CQ ети ли .
SFX CQ ети у .
SFX CQ ти м .
SFX CQ ти ш .
SFX CQ ти 0 .
SFX CQ ти мо .
SFX CQ и е .
SFX CQ ети ут .
SFX CQ ти х .
SFX CQ ти ше .
SFX CQ ти хмо .
SFX CQ ти сте .
SFX CQ ти ху .
SFX CQ ети и .
SFX CQ ети имо .
SFX CQ ети ите .
SFX CQ ети учи .
SFX CQ ети учего .
SFX CQ ети учему .
SFX CQ ети учим .
SFX CQ ети учем .
SFX CQ ети учих .
SFX CQ ети учими .
SFX CQ ети уча .
SFX CQ ети учу .
SFX CQ ети учеј .
SFX CQ ети учеју .
SFX CQ ети уче .
SFX CQ ти мы .
SFX CQ ти мого .
SFX CQ ти мому .
SFX CQ ти мым .
SFX CQ ти мом .
SFX CQ ти мо .
SFX CQ ти ма .
SFX CQ ти му .
SFX CQ ти мој .
SFX CQ ти моју .
SFX CQ ти ми .
SFX CQ ти ме .
SFX CQ ти мых .
SFX CQ ти мым .
SFX CQ ти мыми .
SFX CQ ети ши .
SFX CQ ети ша .
SFX CQ ети ше .
SFX CQ ети ты .
SFX CQ ети та .
SFX CQ ети то .
SFX CQ ети тје .

SFX CR Y 2
SFX CR с м .
SFX CR с ми .

SFX CS Y 28
SFX CS 0 0/xPxE .
SFX CS ы о/xBxPxE .
SFX CS ы а/xPxE .
SFX CS ы ого/xPxE .
SFX CS ы у/xPxE .
SFX CS ы ој/xPxE .
SFX CS ы ом/xPxE .
SFX CS ы ому/xPxE .
SFX CS 0 м/xPxE .
SFX CS ы оју/xPxE .
SFX CS ы и/xPxE .
SFX CS ы е/xPxE .
SFX CS 0 х/xPxE .
SFX CS 0 ми/xPxE .
SFX CS кы чєјши/zz .
SFX CS кы чєјшего/zz .
SFX CS кы чєјшему/zz .
SFX CS кы чєјшим/zz .
SFX CS кы чєјшем/zz .
SFX CS кы чєјше/zz .
SFX CS кы чєјша/zz .
SFX CS кы чєјшу/zz .
SFX CS кы чєјшеј/zz .
SFX CS кы чєјшеју/zz .
SFX CS кы чєјших/zz .
SFX CS кы чєјшим/zz .
SFX CS кы чєјшими/zz .
SFX CS кы чеје/zz .

SFX CT Y 80
SFX CT ти л .
SFX CT ти ла .
SFX CT ти ло .
SFX CT ти ли .
SFX CT скати шчу .
SFX CT скати шчем .
SFX CT скати шчеш .
SFX CT скати шче .
SFX CT скати шчемо .
SFX CT скати шчете .
SFX CT скати шчут .
SFX CT ти х .
SFX CT ти ше .
SFX CT ти хмо .
SFX CT ти сте .
SFX CT ти ху .
SFX CT скати шчи .
SFX CT скати шчимо .
SFX CT скати шчите .
SFX CT скати шчучи .
SFX CT скати шчучего .
SFX CT скати шчучему .
SFX CT скати шчучим .
SFX CT скати шчучем .
SFX CT скати шчучих .
SFX CT скати шчучими .
SFX CT скати шчуча .
SFX CT скати шчучу .
SFX CT скати шчучеј .
SFX CT скати шчучеју .
SFX CT скати шчуче .
SFX CT скати шчемы .
SFX CT скати шчемого .
SFX CT скати шчемому .
SFX CT скати шчемым .
SFX CT скати шчемом .
SFX CT скати шчемо .
SFX CT скати шчема .
SFX CT скати шчему .
SFX CT скати шчемој .
SFX CT скати шчемоју .
SFX CT скати шчеми .
SFX CT скати шчеме .
SFX CT скати шчемых .
SFX CT скати шчемым .
SFX CT скати шчемыми .
SFX CT ти вши .
SFX CT ти вшего .
SFX CT ти вшему .
SFX CT ти вшим .
SFX CT ти вшем .
SFX CT ти вших .
SFX CT ти вшими .
SFX CT ти вша .
SFX CT ти вшу .
SFX CT ти вшеј .
SFX CT ти вшеју .
SFX CT ти вше .
SFX CT ти ны .
SFX CT ти ного .
SFX CT ти ному .
SFX CT ти ным .
SFX CT ти ном .
SFX CT ти ни .
SFX CT ти не .
SFX CT ти ных .
SFX CT ти ными .
SFX CT ти на .
SFX CT ти ну .
SFX CT ти ној .
SFX CT ти ноју .
SFX CT ти но .
SFX CT ти нје/xPxE .
SFX CT ти нја/xPxE .
SFX CT ти нју/xPxE .
SFX CT ти нјем/xPxE .
SFX CT ти ниј/xPxE .
SFX CT ти нјам/xPxE .
SFX CT ти нјами/xPxE .
SFX CT ти нјах/xPxE .

SFX CU Y 8
SFX CU а ы .
SFX CU а у .
SFX CU а 0 .
SFX CU а є .
SFX CU 0 х .
SFX CU 0 м .
SFX CU а оју .
SFX CU 0 ми .

SFX CV Y 80
SFX CV ти л .
SFX CV ти ла .
SFX CV ти ло .
SFX CV ти ли .
SFX CV ти у .
SFX CV ти ем .
SFX CV ти еш .
SFX CV ти е .
SFX CV ти емо .
SFX CV ти ете .
SFX CV ти ут .
SFX CV ти х .
SFX CV ти ше .
SFX CV ти хмо .
SFX CV ти сте .
SFX CV ти ху .
SFX CV ти и .
SFX CV ти имо .
SFX CV ти ите .
SFX CV ти учи .
SFX CV ти учего .
SFX CV ти учему .
SFX CV ти учим .
SFX CV ти учем .
SFX CV ти учих .
SFX CV ти учими .
SFX CV ти уча .
SFX CV ти учу .
SFX CV ти учеј .
SFX CV ти учеју .
SFX CV ти уче .
SFX CV ти емы .
SFX CV ти емого .
SFX CV ти емому .
SFX CV ти емым .
SFX CV ти емом .
SFX CV ти емо .
SFX CV ти ема .
SFX CV ти ему .
SFX CV ти емој .
SFX CV ти емоју .
SFX CV ти еми .
SFX CV ти еме .
SFX CV ти емых .
SFX CV ти емым .
SFX CV ти емыми .
SFX CV ти вши .
SFX CV ти вшего .
SFX CV ти вшему .
SFX CV ти вшим .
SFX CV ти вшем .
SFX CV ти вших .
SFX CV ти вшими .
SFX CV ти вша .
SFX CV ти вшу .
SFX CV ти вшеј .
SFX CV ти вшеју .
SFX CV ти вше .
SFX CV ти ены .
SFX CV ти еного .
SFX CV ти еному .
SFX CV ти еным .
SFX CV ти еном .
SFX CV ти ени .
SFX CV ти ене .
SFX CV ти еных .
SFX CV ти еными .
SFX CV ти ена .
SFX CV ти ену .
SFX CV ти еној .
SFX CV ти еноју .
SFX CV ти ено .
SFX CV ти енје/xPxE .
SFX CV ти енја/xPxE .
SFX CV ти енју/xPxE .
SFX CV ти енјем/xPxE .
SFX CV ти ениј/xPxE .
SFX CV ти енјам/xPxE .
SFX CV ти енјами/xPxE .
SFX CV ти енјах/xPxE .
